【裁判字號】    95,抗,171
【裁判日期】    951026
【裁判案由】    聲明異議
【裁判全文】
臺灣高等法院臺南分院民事裁定  95年度抗字第171號
    抗  告  人  甲○○
上列抗告人因與相對人保證責任台南市第六信用合作社間給付借
款強制執行事件，對於中華民國九十五年三月三十日臺灣臺南地
方法院所為裁定（九十二年度執字第四０九六０號），提起抗告
，本院裁定如下：
      主      文
抗告駁回。
抗告程序費用由抗告人負擔。
      理      由
一、本件抗告意旨略以：本件拍賣標的建物即門牌號碼台南市○
    ○區○○路四段三八六號房屋，其實際樓層數為五層，詎原
    法院拍賣公告竟僅登載為二層，顯與事實不符，且違反「辦
    理強制執行事件應行注意事項」所示拍賣不動產公告應載明
    房屋層數及其面積之規定，足以影響鑑價結果及拍賣價格，
    對執行債權人、債務人均屬不利，原裁定以已於備註欄註明
    含未保存登記建物為由，駁回其異議之聲明，即非妥適等語
    ；爰提起本件抗告，求為廢棄原裁定。
二、查：
（一）本件執行債權人保證責任台南市第六信用合作社，係以台
      南地院九十二年度促字第一六一０七號確定之支付命令為
      執行名義，聲請原法院就抗告人所有，包括坐落台南市○
      ○區○○段二八七之一、二八九、二九九之四地號土地，
      及其上建物建號七三八號，即門牌號碼台南市○○區○○
      路四段三八六號房屋為強制執行，經原法院以九十二年度
      執字第四０九六０號受理後，囑託地政機關就上揭不動產
      為查封登記，並定期於九十三年一月十二日現場執行查封
      。嗣原法院囑託鑑定人就上揭房屋連同其上未辦保存登記
      部分一併鑑價結果，上揭房屋含未辦保存登記部分之價值
      總額為三百二十八萬九千三百八十元；其後原法院並就上
      揭房屋部分，核定底價為三百二十九萬而於九十四年一月
      三十一日實施第一次拍賣等情，此有內附支付命令、土地
      、建物登記謄本、查封筆錄、不動產估價報告書、第一次
      拍賣公告等件之上開執行卷宗在卷可參。
（二）又系爭建物建號七三八號房屋，依建物登記謄本所示，係
      鋼筋混凝土造二層樓房，包括一、二層、屋頂突出物、騎
      樓、夾層及陽台等，合計共一百三十二．０五平方公尺，
      此參上揭卷附之建物登記謄本自明（原法院卷三四頁）
      ；原法院拍賣公告據此載明上情，核與「辦理強制執行事
      件應行注意事項」第四十三項第二款所示，拍賣不動產公
      告應載明房屋坐落地號、門牌、房屋構造及型式、層別或
      層數、面積、稅籍號碼等規定，並無不合。
（三）雖系爭建物建號七三八號房屋另有上開保存登記以外之部
      分建物，因係房屋之附屬建物，並無獨立產權，原為本件
      執行效力所及，原法院因而於拍賣公告備考欄中附註：「
      包括未保存登記建物全部」，及於備註欄第六項附註：「
      拍賣之建物，其中有增建部分，係未辦保存登記之建物，
      拍定後就該增建部分，可否辦理第一次建物登記，由拍定
      人自行向地政機關洽辦。」等語，均足顯示本件拍賣標的
      物中，建物建號七三八號房屋另有未辦保存登記建物部分
      ，並無令應買人有誤認之虞。參以原法院參酌鑑定人就上
      揭房屋連同其上未辦保存登記部分一併鑑價之總額，核定
      本件拍賣標的房屋之底價，亦無損害執行債權人及債務人
      權益之虞。至於原法院核定之拍賣底價，僅在限制投標人
      出價不得少於此數，對於應買人願出之最高價額並無限制
      ，如系爭拍賣標的房屋果值高價，經由應買人之競相出價
      結果，自可以更高價格拍定，對於抗告人之權益，並無損
      害可言。
三、綜上，原法院所為拍賣公告，就抗告人所有上揭房屋並無記
    載錯誤情事，所定拍賣底價復無損及執行債權人及抗告人權
    益之虞，抗告人聲明異議，請求原法院停止拍賣，重新勘查
    估價，即為無理由，不應准許。原法院據以駁回其異議聲明
    ，核無不合，抗告意旨仍執前詞指摘原裁定不當，求予廢棄
    ，為無理由，應駁回其抗告。
四、據上論結，本件抗告為無理由，依強制執行法第三十條之一
    、民事訴訟法第四百九十五條之一第一項、第四百四十九條
    第一項、第九十五條、第七十八條，裁定如主文。
中    華    民    國    95    年    10    月    26    日
                    民事第三庭
                                  審判長法  官  陳 光 秀
                                        法  官  莊 俊 華
                                        法  官  李 文 賢
上為正本係照原本作成。
如不服本裁定，僅得於收受本裁定正本送達後十日內以適用法規
顯有錯誤為理由，向本院提出再抗告狀（須附繕本一份及繳納再
抗告裁判費新台幣一千元），並經本院許可後始可再抗告於最高
法院。
中    華    民    國    95    年    10    月    26    日
                                        書記官  劉 清 洪
【附記】
民事訴訟法第495條之1第2項準用同法第466條之1第1、2項規定
：
(1)對於第二審判決上訴，上訴人應委任律師為訴訟代理人。但上
  訴人或其法定代理人具有律師資格者，不在此限。
(2)上訴人之配偶、三親等內之血親、二親等內之姻親，或上訴人
  為法人、中央或地方機關時，其所屬專任人員具有律師資格並
  經法院認為適當者，亦得為第三審訴訟代理人。
民事訴訟法第466條之2：
  上訴人無資力委任訴訟代理人者，得依訴訟救助之規定，聲請
  第三審法院為之選任律師為其訴訟代理人。
                                                   K


司法院資訊處製作；財團法人民間司法改革基金會備份。
